【裁判字號】    89,訴,955
【裁判日期】    890731
【裁判案由】    懲治走私條例
【裁判全文】
臺灣高雄地方法院刑事判決                          八十九年度訴字第九五五號
    公  訴  人  臺灣高雄地方法院檢察署檢察官
    被      告  甲○○
右列被告因懲治走私條例案件，經檢察官提起公訴（八十九年度偵字第四六四二號）
，本院判決如左：
    主  文
甲○○私運管制物品進口，逾公告數額，處有期徒刑拾月。
    事  實
一、甲○○係高雄籍「建滿號」漁船船長，於民國八十八年十一月十二日十七時許，
    與船員許正成、舒漢聲、楊本、楊偉國、范文光、劉國正（均由檢察官另為不起
    訴處分確定），以捕魚名義自高雄第一港口報關出海，前往臺灣海峽捕魚。甲○
    ○於作業期間內，在公海上向不詳船舶購入中國大陸加工製造之小卷六千九百六
    十公斤、花枝五千一百一十公斤、白鯧魚三千四百六十公斤及下雜魚二萬九百八
    十二公斤，完稅價格為五十七萬四千零五十二元，已逾十萬元之管制公告進口數
    額，擬載運回台出售圖利。嗣於同年十二月十一日十六時許，返抵高雄港第一港
    口時，為警查獲，並當場扣得前揭大陸漁貨。
二、案經內政部警政署高雄港務局警察所移送台灣高雄地方法院檢察署檢察官偵查起
    訴。
    理  由
一、訊據被告甲○○固矢口否認有何私運管制物品進口逾公告數額之犯行，辯稱上開
    漁貨均係在臺灣海峽公海內自行捕得，並未經過加工只有冷凍，其後再用打包機
    打包，下雜魚部分則僅有冷凍云云。惟查：建滿號確曾於八十七年十一月十二日
    出港捕魚，至同年十二月十一日返回高雄港，遭警於船上扣得漁貨共有小卷六千
    九百六十公斤、花枝五千一百一十公斤、白鯧魚三千四百六十公斤及下雜魚二萬
    九百八十二公斤，業據被告供述在卷，並有漁船進出港申請書、執行搜索報告、
    臺灣省高雄港務警察所嫌疑貨品扣押單及地磅記錄單各一份在卷可稽，又建滿號
    漁船之作業漁區為北緯二十度三十分至二十二度五十分、東經一一七度十分至一
    一九度二十分，實際作業天數二十三天，每日下四至五網，平均一網次約有四百
    公斤之漁貨量等情，業據被告供述明確，惟就該海域資源（平均一網次小於三百
    公斤）而言，被告所供稱之漁貨量實顯偏高，且澎湖以南海域資源十一月份主要
    漁貨物為秋姑、狗母、沙腸、烏賊、扁蟹等二十餘種，除秋姑、狗母主要漁貨魚
    種各佔百分之十五、百分之十一外，其他沙腸、烏賊、扁蟹等所佔比率不高，約
    在百分之五以下，白鯧魚僅在台灣北部有漁獲紀錄，所佔比率約在百分之一以下
    ，有行政院農業委員會漁政署所為之緝獲漁船走私漁產品判定諮詢電話傳真稿一
    份在卷可參，是建滿號上為警扣得之漁獲應非自行捕獲一節，應堪認定；再而上
    開漁貨經送關稅總局進口貨品原產地認定委員會審議結果，認樣品從相片裡包裝
    透明塑膠袋、紙箱、編織袋，與中國大陸產品相似，小卷加工排列不整齊，與大
    陸加工方式相同，應係來自中國大陸地區，有該委員會八十九年第二次會議審議
    表一份在卷可參，足認該批漁獲應係來自中國大陸。再本件查扣漁獲完稅價格總
    計五十七萬四千零五十二元，有財政部高雄關稅局緝私報告表一份在卷可按，其
    完稅價格顯已逾行政院所公布之懲治走私條例公告管制物品項目及其數額丙項第
    四款所定完稅價格十萬元之限制一節，亦堪認定。此外，並有採證照片十七張附
    卷可參，是被告所辯不足採信，本件事證明確，被告犯行洵堪認定。
二、核被告所為係犯懲治走私條例第二條第一項私運管制物品進口逾公告數額罪。爰
    審酌被告貪圖小利走私大陸漁貨，總計三萬六千五百十二公斤，數量非小，足以
    影響國內漁貨市場機制，惟尚未出售即被查獲，對社會經濟秩序影響非鉅等一切
    情狀，酌情量處如主文所示之刑。至當場查獲之上開漁貨，業經拍賣，有財政部
    高雄關稅局緝私報告表一份在卷可按，故不另為沒收之諭知，併此敘明。
據上論斷，應依刑事訴訟法第二百九十九條第一項前段，懲治走私條例第二條第一項
，判決如主文。
本案經檢察官葉麗琦到庭執行職務。
中      華      民      國    八十九    年      七      月    三十一    日
                                    臺灣高雄地方法院刑事第一庭
                                      審判長法  官  陳  顯  榮
                                            法  官  曾  逸  誠
                                            法  官  黃  悅  璇
右正本證明與原本無異。
如不服本判決，應於判決送達後十日內，向本院提出上訴狀。
                                            書記官  沈      蘊
中    華    民    國      八十九      年      八      月      二      日
附錄法條：
懲治走私條例第二條
私運管制物品進口﹑出口逾公告數額者，處七年以下有期徒刑，得併科新
台幣二十萬元以下罰金。
以犯前項之罪為常業者，處三年以上十年以下有期徒刑，得併科新台幣三
十萬元以下罰金。
第一項之未遂犯罰之。
第一項所稱管制物品及其數額，由行政院公告之。


司法院資訊處製作；財團法人民間司法改革基金會備份。
